【裁判字號】    98,上訴,1595
【裁判日期】    980731
【裁判案由】    違反毒品危害防制條例
【裁判全文】
臺灣高等法院臺中分院刑事判決      98年度上訴字第1595號
上  訴  人
即  被  告  甲○○
上列上訴人因違反毒品危害防制條例案件，不服臺灣彰化地方法
院98年度訴字第772號中華民國98年5月26日第一審判決（起訴案
號：臺灣彰化地方法院檢察署98年度毒偵字第688號），提起上
訴，本院判決如下：
    主  文
上訴駁回。
    理  由
一、按依刑事訴訟法第350條、第361條、第362條、第367條規定
    ，不服地方法院之第一審判決而上訴者，須提出上訴書狀，
    並應敘述具體理由，為上訴必備之程式；其所提出之書狀未
    敘述上訴理由，或僅曾以言詞陳述上訴理由者，均應於上訴
    期間屆滿後20日內補提理由書於第一審法院。第一審法院經
    形式審查，認逾期未補提上訴理由者，應定期間先命補正；
    逾期未補正者，為上訴不合法律上之程式，應以裁定駁回。
    倘已提出上訴理由，但所提非屬具體理由者，則由第二審法
    院以上訴不合法律上之程式，判決駁回。而所謂具體理由，
    必係依據卷內既有訴訟資料或提出新事證，指摘或表明第一
    審判決有何採證認事、用法或量刑等足以影響判決本旨之不
    當或違法，而構成應予撤銷之具體事由，始克當之（例如：
    依憑證據法則具體指出所採證據何以不具證據能力，或依憑
    卷證資料，明確指出所為證據證明力之判斷如何違背經驗、
    論理法則）；倘僅泛言原判決認定事實錯誤、違背法令、量
    刑失之過重或輕縱，而未依上揭意旨指出具體事由，或形式
    上雖已指出具體事由，然該事由縱使屬實，亦不足以認為原
    判決有何不當或違法者（例如：對不具有調查必要性之證據
    ，法院未依聲請調查亦未說明理由，或援用證據不當，但除
    去該證據仍應為同一事實之認定），皆難謂係具體理由，俾
    與第二審上訴制度旨在請求第二審法院撤銷、變更第一審不
    當或違法之判決，以實現個案救濟之立法目的相契合，並節
    制濫行上訴（最高法院97年度臺上字第892號刑事判決意旨
    參照）。
二、本件上訴人即被告甲○○（下稱被告）上訴狀所載理由略謂
    ：被告前經原審法院98年度訴字第202、612號判處有期徒刑
    一年、十月、一年，應執行有期徒刑二年六月。被告因教育
    程度不高，法律常識不足，於原審法院審理時，誤認該判決
    犯罪事實一、(三)小段所列97年4月20日下午4時30分許，在員
    林鎮○○路○段玉天宮為警查獲之情事，為98年度訴字第77
    2 號之案件。經被告詳查後，始知被告於97年間至今經警方
    查獲三次，並無上列一、(三)小段之行為。因被告誤認上列之
    判決，而多出一次判決，請詳查被告所犯之刑案，於97年至
    今應為三次，而非所判之四次云云。惟查：
  (一)被告因不服地方法院之第一審判決而於98年6月17日向原審
    法院具狀提出上訴狀敘明上訴理由，依刑事訴訟法第361條
    第2項條文、立法修正理由及上開最高法院判決意旨，被告
    倘已提出上訴理由，但所提非屬具體理由者，由第二審法院
    以上訴不合法律上之程式，以判決駁回之。至於上訴理由是
    否具體，係屬第二審法院審查範圍，則不在命補正之列（參
    見法院辦理刑事訴訟案件應行注意事項第162點），合先敘
    明。
  (二)原審判決就認定被告犯罪所憑之證據，已經詳細調查審酌，
    經核無違證據及論理法則。就量刑方面，亦已審酌被告犯罪
    之一切情狀而量處其刑，尚屬妥適，並無過重或過輕之情形
    。被告提起上訴，固具備形式上之理由，但其並未提出新事
    證，以供調查。亦未依據卷內之訴訟資料，指摘原審判決有
    何足以影響判決本旨之不當或違法，構成應予撤銷之具體事
    由。本件係被告於98年3月13日上午8時許，在彰化縣員林鎮
    ○○路旁，第一級毒品海洛因，於98年3月16日中午12時許
    ，為警在彰化縣永靖鄉○○路224巷口查獲，且有濫用藥物
    尿液檢驗報告一紙在卷足憑，自堪認定被告確有本件施用第
    一級毒品之犯行。被告上訴意旨所稱：其誤認前案98年度訴
    字第202、612號施用毒品案件中，於97年4月20日下午4時30
    分被警查獲之事實，係本件犯行云云，經查本件係98年間被
    查獲者，與其前案均係在97年間被查獲者，並無混淆之虞。
    至於被告總共究竟被警查獲幾次，有無其所述之一、(三)小段
    犯行，亦與本案無關，非本案所得審酌，其竟徒憑己意，漫
    指原審判決不當，自不足以動搖原判決認定犯罪事實及量刑
    之基礎，難認係具體理由，其上訴顯然違背法律上之程式，
    應予駁回，並不經言詞辯論為之。
據上論斷，應依刑事訴訟法第367條前段、第372條，判決如主文
。
中    華    民    國    98    年    7     月    31    日
            刑事第十一庭  審判長法  官  陳  朱  貴
                                法  官  何  志  通
                                法  官  郭  同  奇
上列正本證明與原本無異。
如不服本判決應於收受送達後十日內向本院提出上訴書狀，其未
敘述上訴理由者，並得於提起上訴後十日內向本院補提理由書（
均須按他造當事人之人數附繕本）「切勿逕送上級法院」。
                                書記官  康  孝  慈
中    華    民    國    98    年    8    月    3     日


司法院資訊處製作；財團法人民間司法改革基金會備份。
